【裁判字號】    98,易,2754
【裁判日期】    981015
【裁判案由】    竊盜
【裁判全文】
臺灣臺北地方法院刑事判決              98年度易字第2754號
公  訴  人  臺灣臺北地方法院檢察署檢察官
被      告  甲○○
上列被告因竊盜案件，經檢察官提起公訴（98年度偵字第22559
號），本院判決如下：
    主  文
甲○○竊盜，累犯，處有期徒刑陸月，如易科罰金，以新臺幣壹
仟元折算壹日。
    事  實
一、甲○○前因竊盜案件，經臺灣臺中地方法院83年度易字第32
    00號判決判處有期徒刑6月、緩刑3年確定，嗣又因竊盜案件
    ，經同院83年度易字第6109號判決判處有期徒刑10月確定，
    前揭緩刑宣告亦因而遭撤銷，上開2個宣告刑接續執行，於
    民國84年12月3日執行完畢；嗣又因竊盜案件，經本院87年
    度易字第3434號判決判處有期徒刑10月確定，於88年11月13
    日執行完畢（以上均不構成累犯）；復因3個竊盜案件，分
    別經臺灣高等法院臺中分院92年度上易字第381號判決判處
    有期徒刑10月確定，及經臺灣臺中地方法院92年度易字第
    1979號判決判處有期徒刑6月確定，另經臺灣臺中地方法院
    93年度易字第2098號判決判處有期徒刑1年確定，經接續執
    行，於95年7月20日縮刑期滿執行完畢；又因2個竊盜案件，
    其一先經臺灣臺中地方法院97年度簡字第163號判決判處有
    期徒刑5月、3月，經定應執行刑為有期徒刑6月確定，另一
    再經同院97年度簡字第398號判決判處有期徒刑4月確定，再
    定應執行刑為有期徒刑8月，於97年12月14日縮刑期滿執行
    完畢。
二、詎甲○○猶不知悔改，於民國98年9月21日晚間9時10分許，
    在臺北市○○區○○路21號1樓「紐約紐約百貨公司Spring
    Field專櫃」，見該專櫃店員乙○○將其所有之LACOSET牌綠
    色皮夾1只（價值約新臺幣3000元）置於櫃臺旁，認有機可
    乘，竟意圖為自己不法之所有，徒手竊取上開綠色皮夾，得
    手後置於其隨身攜帶之背包內即欲離去，然旋為乙○○察覺
    有異，攔阻甲○○並要求檢視上開背包，而於上開背包內發
    現遭竊皮夾而查獲。
三、案經乙○○訴由臺北市政府警察局信義分局報告臺灣臺北地
    方法院檢察署檢察官偵查起訴。
    理  由
一、證據能力之判斷：
    (一)查本件被告甲○○所為不利於己之陳述，並無出於強暴、
      脅迫、利誘、詐欺、疲勞訊問、違法羈押或其他不正之方
      法，亦非違反法定障礙事由經過期間不得訊問或告知義務
      之規定而為，依刑事訴訟法第156條第1項、第158條之2規
      定，應認其有證據能力。
    (二)證人乙○○於審判外之陳述，檢察官、被告於本院調查證
      據時，並未於言詞辯論終結前聲明異議，本院審酌該等供
      述證據作成時之情況，認為適當，且亦無其他違背法定程
      序而取證之情形，依刑事訴訟法第159條之5規定、第158
      條之4反面解釋，自有證據能力。
    (三)再查，又本件認定犯罪事實所憑之供述及非供述證據（如
      後所述），均無違反法定程序而取得之情形，且供述證據
      部分亦未經當事人於言詞辯論終結前聲明異議，本院審酌
      此等供述證據作成時之情況，認為適當，是依刑事訴訟法
      第158條之4反面規定、159條之5規定，自均有證據能力。
二、上揭犯罪事實，業據被告甲○○迭於警詢、偵訊、本院羈押
    訊問及本院審理時坦承不諱，核與證人即告訴人乙○○於警
    詢時之證述內容相符，此外，並有卷附臺北市政府警察局信
    義分局贓物認領保管單、贓物照片2幀等可資佐證，堪信被
    告自白與事實相符，綜上所述，本件事證明確，被告犯行堪
    以認定，應依法論科。
三、核被告所為，係犯刑法第320條第1項之竊盜罪。被告前因3
    個竊盜案件，分別經臺灣高等法院臺中分院92年度上易字第
    381號判決判處有期徒刑10月確定，及經臺灣臺中地方法院
    92年度易字第1979號判決判處有期徒刑6月確定，另經臺灣
    臺中地方法院93年度易字第2098號判決判處有期徒刑1年確
    定，經接續執行，於95年7月20日縮刑期滿執行完畢；又因2
    個竊盜案件，其一經臺灣臺中地方法院97年度簡字第163號
    判決判處有期徒刑5月、3月，經定應執行刑為有期徒刑6月
    確定，另一經同院97年度簡字第398號判決判處有期徒刑4月
    確定，再定應執行刑為有期徒刑8月，於97年12月14日縮刑
    期滿執行完畢等情，有臺灣高等法院被告前案紀錄表可稽，
    其受有期徒刑執行完畢後，5年內故意再犯本件有期徒刑以
    上之罪，為累犯，依法加重其刑。爰審酌：(1)被告為高中肄
    業，以臨時工為業，其智識程度及生活狀況；(2)被告有如事
    實欄所示之多次竊盜前科，甚且於97年12月14日縮刑期滿執
    行完畢，甫數月即再為本件竊盜犯行，有卷附臺灣高等法院
    被告前案紀錄表可稽，足見其品行非端；(3)被告竊取之物品
    價值非鉅，且係於公共場所竊取，竊取未幾即為被害人發覺
    而查獲，故贓物並未滅失而業已歸還告訴人，其犯罪之手段
    、所生危害均屬輕微；(4)被告嗣後坦承犯行，犯罪後之態度
    尚佳等一切情狀，量處如主文所示之刑，並諭知易科罰金之
    折算標準。
據上論斷，應依刑事訴訟法第299條第1項前段，刑法第320條第1
項、第47條第1項、第41條第1項前段，刑法施行法第1條之1第1
項、第2項前段，判決如主文。
本案經檢察官葉芳秀到庭執行職務
中    華    民    國    98    年    10    月    15    日
                  刑事第六庭  法  官  張永宏
以上正本證明與原本無異。
如不服本判決應於收受送達後10日內向本院提出上訴書狀，並應
敘述具體理由；其未敘述上訴理由者，應於上訴期間屆滿後20日
內向本院補提理由書（均須按他造當事人之人數附繕）「切勿逕
送上級法院」。
                                書記官  江虹儀
中    華    民    國    98    年    10    月    15    日
附錄：本件論罪科刑法條全文
中華民國刑法第320條
意圖為自己或第三人不法之所有，而竊取他人之動產者，為竊盜
罪，處5年以下有期徒刑、拘役或5百元以下罰金。
意圖為自己或第三人不法之利益，而竊佔他人之不動產者，依前
項之規定處斷。
前二項之未遂犯罰之。


司法院資訊處製作；財團法人民間司法改革基金會備份。
